臺灣高雄地方法院刑事判決　　　　　　　96年度易字第2111號
公　訴　人　臺灣高雄地方法院檢察署檢察官
被　　　告　丙○○
　　　　　　　　　　　之1
輔　佐　人　丁○○
上列被告因詐欺案件，經檢察官提起公訴（96年度偵字第5330號
），被告於本院準備程序中為有罪之陳述，經合議庭裁定由受命
法官依簡式審判程序獨任審理，本院判決如下：
    主  文
丙○○犯詐欺取財罪，處有期徒刑肆月，如易科罰金，以銀元參
佰元即新臺幣玖佰元折算壹日。
    事 實 及 理 由
一、丙○○於民國94年12月間某日，在不詳地點經由電腦網路連
    線至網路遊戲「天下無雙」，適有乙○○在彰化縣埔鹽鄉○
    ○路○段臨128 之5 號住處，亦上網連線至該開遊戲，丙○
    ○竟意圖為自己不法之所有，利用該遊戲之交談功能向乙○
    ○所扮演之角色「軒轅劍宗」佯稱：可以將道具升級，費用
    為新臺幣（下同）5, 000元，俟升級後再行歸還云云，並留
    下0000000000號電話作為聯絡，致使乙○○不疑有他而陷於
    錯誤，依丙○○之指示於94年12月19日某時許，以自動提款
    機匯款5,000 元至丙○○在中國信託商業銀行所開立之帳號
    0 000000000000號帳戶內，並將「軒轅劍宗」所有之網路虛
    擬道具：烈火、霧冥劍、侍衛天職、遊龍神鎧、遊龍神靴、
    遊龍神盔、宰相的回憶、諫龍、萬民澤被、龍光劍及金票等
    電磁紀錄轉出予丙○○。嗣因丙○○未返還上揭道具，乙○
    ○始知受騙，而報警循線查獲上情。
二、本件被告丙○○所犯為死刑、無刑徒刑或最輕本刑為3 年以
    上有期徒刑以外之罪，其於準備程序中就被訴犯罪事實，為
    有罪之陳述，經法官告知簡式審判程序之旨，並聽取當事人
    之意見後，依刑事訴訟法第273 條之1 第1 項規定，裁定由
    受命法官獨任進行簡式審判程序，合先指明。
三、查被告丙○○行為後，如附表所示之相關法律均業經變更，
    並俱於95年7 月1 日施行，玆經整體比較結果，裁判時法並
    未較為有利，從而依刑法第2 條第1 項規定，自應適用各該
    行為時法，亦即修正前刑法，合先敘明。
四、本件之證據除補充：「被告丙○○於本院審理時之自白」外
    ，其餘均引用檢察官起訴書所載（如附件）。
五、被告丙○○以詐騙之手法致使告訴人乙○○將上開虛擬道具
    等「天下無雙」網路遊戲主機內之電磁紀錄變更為被告所有
    ，係取得乙○○之財產上利益，是核被告所為，係犯刑法第
    339 條第1 項之詐欺取財罪及同條第2 項之詐欺得利罪。公
    訴意旨漏未論及被告涉犯刑法第339 條第2 項之詐欺得利罪
    ，容有未洽，應予指明。被告以1 個詐欺行為，同時詐得告
    訴人乙○○之現金5,000 元及上開虛擬道具等利益，係1 行
    為同時觸犯刑法第339 條第1 項之詐欺取財罪及同條第2 項
    之詐欺得利罪，為想像競合犯，應依刑法第55條規定，從一
    重之詐欺取財罪論斷。爰審酌被告身值青壯年，不思以正當
    方法取得財物及財產上利益，竟以詐欺之手段詐取告訴人乙
    ○○之現金5,000 元及上開虛擬道具等利益，行為實有不該
    ，惟念其能於犯後坦承犯行，態度尚稱良好等一切情狀，酌
    情量處如主文所示之刑，並諭知易科罰金之折算標準，以示
    儆懲。
據上論斷，應依刑事訴訟法第273 條之1 第1 項、第284 條之 1
、第299 條第1 項前段、第310 條之2 、第454 條第2 項，刑法
第2 條第1 項前段、第339 條第1 項、第2 項、第41條第1 項前
段（修正前）、第55條，刑法施行法第1 條之1 ，罰金罰鍰提高
標準條例第2條，判決如主文。
本案經檢察官甲○○到庭執行職務。
中　　華　　民　　國　　96　　年　　7 　　月　　13　　日
                  鳳山刑事第一庭      法　官  陳盈吉
以上正本證明與原本無異。
如不服本判決，應於判決送達後10日內，向本院提出上訴狀。
中　　華　　民　　國　　96　　年　　7 　　月　　13　　日
 　　　　　　　　　　　　　　　       書記官  吳俊達
附錄本判決論罪科刑法條：
第339 條
意圖為自己或第三人不法之所有，以詐術使人將本人或第三人之
物交付者，處5 年以下有期徒刑、拘役或科或併科1,000 元以下
罰金。
以前項方法得財產上不法之利益或使第三人得之者，亦同。
前2 項之未遂犯罰之。
附表：
┌──┬───────┬───────┬───────┬────┐
│比較│行為時法（95年│裁判時法（95年│比較結果      │備註    │
│內容│7 月1 日前之刑│7 月1 日生效之│              │        │
│    │罰法律）      │刑罰法律）    │              │        │
├──┼───────┼───────┼───────┼────┤
│刑法│罰金：（銀元）│罰金：新臺幣10│裁判時法罰金刑│上開修正│
│第33│1 元以上。    │00元以上，以百│之最低度刑提高│影響刑法│
│條第│              │元計算之。    │為新臺幣1000元│第339 條│
│5 款│              │              │。是以行為時法│第1 項、│
│    │              │              │較有利於被告。│第2 項中│
│    │              │              │              │關於罰金│
│    │              │              │              │刑最低度│
│    │              │              │              │。      │
├──┼───────┼───────┼───────┼────┤
│易科│刑法第41條第1 │刑法第41條第1 │裁判時法刪除易│        │
│罰金│項：犯最重本刑│項：犯最重本刑│科罰金時，需具│        │
│之宣│為5 年以下有期│為5 年以下有期│備「因身體、教│        │
│告及│徒刑以下之刑之│徒刑以下之刑之│育、職業或家庭│        │
│折算│罪，而受6 個月│罪，而受6 個月│之關係或其他正│        │
│標準│以下有期徒刑或│以下有期徒刑或│當事由，執行顯│        │
│    │拘役之宣告，因│拘役之宣告者，│有困難者」之限│        │
│    │身體、教育、職│得以新臺幣1,00│制，似以裁判時│        │
│    │業、家庭之關係│0 元、2,000元 │法對被告有利；│        │
│    │或其他正當事由│或3,000元折算 │惟觀今司法實務│        │
│    │，執行顯有困難│1 日，易科罰金│對於被告是否宣│        │
│    │者，得以1 元以│。但確因不執行│告得易科罰金，│        │
│    │上3 元以下折算│所宣告之刑，難│實無以「因身體│        │
│    │1 日，易科罰金│收矯正之效，或│、教育、職業或│        │
│    │。但確因不執行│難以維持法秩序│家庭之關係或其│        │
│    │所宣告之刑，難│者，不在此限。│他正當事由，執│        │
│    │收矯正之效，或│              │行顯有困難者」│        │
│    │難以維持法秩序│罰金罰鍰提高標│等情狀為考量。│        │
│    │者，不在此限。│準條例第2 條刪│而裁判時法易科│        │
│    │              │除。          │罰金折算標準已│        │
│    │罰金罰緩提高標│              │由銀元100 、20│        │
│    │準條例第2 條前│              │0 、300 元即新│        │
│    │段：依刑法第41│              │台幣300 、600 │        │
│    │條易科罰金或第│              │、900 元，提高│        │
│    │42條第2 項易服│              │為以新台幣1,00│        │
│    │勞役者，均就其│              │0 元、2,000 元│        │
│    │原定數額提高為│              │、3,000 元折算│        │
│    │100 倍折算1 日│              │1 日，綜合觀之│        │
│    │。            │              │，行為時法對被│        │
│    │現行法規貨幣單│              │告較為有利。  │        │
│    │位折算新台幣條│              │              │        │
│    │例第2 條。    │              │              │        │
├──┴───────┴───────┴───────┴────┤
│比較結果：                                                    │
│裁判時法並未較有利於被告。從而，應依刑法第2 條第1 項前段規定，│
│適用行為時之法律。                                            │
└───────────────────────────────┘
